臺灣臺南地方法院交通事件裁定    100年度交聲字第531號
移送機關    交通部公路總局嘉義區監理所臺南監理站
異議人即
受處分人    周達生
上列受處分人因違反道路交通管理處罰條例案件，對於交通部公
路總局嘉義區監理所臺南監理站民國100年7月4日所為之裁決處
分（處分案號：嘉監南字第裁74-S00000000號），聲明異議，本
院裁定如下：
    主  文
異議駁回。
    理  由
一、原處分意旨略以：異議人即受處分人周達生（下稱異議人）
    駕駛牌照號碼WHZ-471號輕機車，於民國（下同）100年6月8
    日16時33分，在臺南市○○路○段261號前，因駕車行經有燈
    光號誌之交岔路口闖紅燈，遭警逕行製單舉發，嗣經交通部
    公路總局嘉義區監理所臺南監理站（下稱移送機關）依道路
    交通管理處罰條例第53條第1項、第63條第1項第3款（原裁
    決書漏載第3款）及違反道路交通管理事件統一裁罰基準表
    等規定，合計裁處罰鍰新台幣1,800元，並記違規點數3點。
二、本件聲明異議意旨略以：異議人係於黃燈號誌下行駛至該路
    口，該路口長約18米，黃燈秒數2秒；由監理站所提供之違
    規舉發照片，照片顯示當時異議人已過路口約2/3處，約12
    米，希望警方提供更詳細的照片以資證明異議人有闖紅燈之
    事實，為此聲明異議等語。
三、按汽車駕駛人，行經有燈光號誌管制之交岔路口闖紅燈者，
    處新臺幣1,800元以上5,400元以下罰鍰：並記違規點數3點
    ；道路交通管理處罰條例第53條第1項及第63條第1項第3款
    分別定有明文。
四、經查：
  (一)異議人遭警舉發，於上開時、地，騎乘牌照號碼WHZ-471號
    輕機車，在臺南市○○路○段261號前，有駕車行經有燈光號
    誌之交岔路口闖紅燈之違規事實，有台南市警察局100年6月
    8日南市警交字第S00000000號舉發違反道路交通管理事件通
    知單1份附卷可參，惟異議人辯稱並無闖紅燈等行為云云。
  (二)然經本院勘驗員警舉發過程所拍攝之錄影光碟，勘驗結果為
    ：「於光碟10秒時，畫面左上方有一白色自小客車駛至路口
    ，並停在停止線上，號誌顯示為紅燈；光碟31秒時，畫面左
    上方有一機車超越停止線闖越路口，號誌顯示仍為紅燈；於
    光碟36秒警察攔停，示意該機車騎士停車，然該機車騎士企
    圖退後，適逢號誌變換成綠燈，後方騎士陸續駛至，該機車
    騎士只好停靠路邊。」由上開勘驗結果可知，在異議人通過
    之前即光碟10秒時，已有汽車停在停止線上停等紅燈，倘異
    議人確實於黃燈時通過停止線，且異議人亦自陳該路口長度
    僅18公尺，又豈會於光碟31秒時，仍見異議人正在超越停止
    線闖越路口？是異議人辯稱其無闖紅燈行為，係於黃燈時通
    過停止線云云，自屬無據。從而，異議人之上述違規事實，
    應堪認定。
五、綜上所述，異議人於前揭時、地有騎乘機車闖紅燈之違規行
    為，應堪認定。則移送機關據以援引道路交通管理處罰條例
    第53條第1項、第63條第1項第3款及違反道路交通管理事件
    統一裁罰基準表等規定，裁處異議人罰鍰新台幣1,800元，
    並記違規點數3點，核無違誤或不當，從而，本件異議為無
    理由，應予駁回。
六、據上論斷，應依道路交通管理處罰條例第87條第2項、道路
    交通事件處理辦法第18條，裁定如主文。
中    華    民    國   100    年    8     月    8     日
                     交通法庭   法  官   陳淑勤
以上正本證明與原本無異。
如不服本裁定，應於送達後5日內，向本院提出抗告狀。
                                書記官   謝竣閎
中    華    民    國    10    年    8     月    9     日